# 没有实际出资，可以编制合并报表吗？

提问人：liuzixiaolike 时间：2022-04-26 17:49:14
A公司设立B公司，但是没有对B公司实际出资，B公司已经开始经营，请问这种情况下能A公司能否合并B公司，编制合并报表？

回答人：chenyiwei
控制权的判断是依据合并报表准则规定的“控制三要素”，并不必须以实际完成出资为前提。但需要证明在尚未完成实际出资的情况下，有能力主导B公司的财务、经营等相关活动，并据此享有或承担B公司的损益。